臺灣彰化地方法院刑事判決　　　　　　　96年度訴緝字第16號
公　訴　人　臺灣彰化地方法院檢察署檢察官
被　　　告　甲○○
　　　　　　　　　　（現羈押於臺灣彰化看守所）
上列被告因違反毒品危害防制條例案件，經檢察官提起公訴（95
年度毒偵字第1984號），本院合議庭裁定由受命法官獨任進行簡
式審判程序，判決如下：
    主  文
甲○○施用第一級毒品，處有期徒刑柒月，扣案之注射針筒支
及止血帶壹條均沒收；又施用第二級毒品，處有期徒刑肆月。應
執行有期徒刑拾月，扣案之注射針筒支及止血帶壹條均沒收。
    事  實
一、甲○○前因施用毒品案件，經本院以94年度毒聲字第993號
    裁定送觀察、勒戒後，認無繼續施用毒品之傾向，於民國95
    年3月10日執行完畢釋放，並由臺灣彰化地方法院檢察署檢
    察官以94年度毒偵字第5939號為不起訴處分確定。詎仍不知
    悔改，於前揭觀察、勒戒執行完畢釋放後5年內，復基於施
    用第一級毒品海洛因之犯意，於95年5月1日11時50分許，在
    其位於彰化市○○里○○路485巷143號住處，以針筒注射方
    式，施用第一級毒品海洛因1次；另基於施用第二級毒品甲
    基安非他命之犯意，於95年5月1日11時50分許，在上址以將
    甲基安非他命置於玻璃球內加熱產生煙霧而吸食之方式，施
    用第二級毒品甲基安非他命1次。嗣於95年5月3日6時許，在
    其友人位於彰化縣花壇鄉三家村後厝1巷103號住處為警查獲
    ，並扣得其所有供施用第一級毒品海洛因所用之注射針筒3
    支及止血帶1條，且採集其尿液送驗，結果呈嗎啡及甲基安
    非他命陽性反應，而悉上情。
二、案經彰化縣警察局員林分局報告臺灣彰化地方法院檢察署檢
    察官偵查起訴。
    理  由
一、本案被告甲○○所犯係死刑、無期徒刑、最輕本刑為3年以
    上有期徒刑以外之罪，其於準備程序就前揭被訴事實為有罪
    之陳述，經受命法官告知簡式審判程序之旨，並聽取其與公
    訴人之意見後，本院認無不得或不宜改依簡式審判程序進行
    之處，爰依刑事訴訟法第273條之1第1項、第284條之1，裁
    定本案由受命法官獨任進行簡式審判程序，合先敘明。
二、訊據被告甲○○對於上揭事實坦承不諱，且被告於95年5月3
    日為警採集之尿液，經送詮昕科技股份有限公司檢驗結果，
    呈嗎啡、甲基安非他命陽性反應，有彰化縣警察局員林分局
    委託檢驗尿液代號與真實姓名對照認證單及詮昕科技股份有
    限公司出具之濫用藥物尿液檢驗報告各1紙在卷可稽，足徵
    被告之任意性自白與事實相符，可以採信。又被告前因施用
    毒品案件，經本院以94年度毒聲字第993號裁定送觀察、勒
    戒後，認無繼續施用毒品之傾向，於95年3月10日執行完畢
    釋放，並由臺灣彰化地方法院檢察署檢察官以94年度毒偵字
    第5939號為不起訴處分確定，有臺灣彰化地方法院檢察署刑
    案資料查註紀錄表、臺灣高等法院被告前案紀錄表各1份附
    卷可考，本案事證明確，被告於前揭觀察、勒戒執行完畢釋
    放後，5年內再犯本件施用第一級毒品海洛因及第二級毒品
    甲基安非他命之犯行，洵堪認定，應予依法論科。
三、查海洛因、甲基安非他命分別係毒品危害防制條例第2條第2
    項第1款、第2款所稱之第一級、第二級毒品，依法均不得持
    有、施用。故核被告所為，係犯毒品危害防制條例第10條第
    1項之施用第一級毒品罪及同條第2項之施用第二級毒品罪。
    被告為施用毒品海洛因、甲基安非他命而持有之低度行為，
    各為其施用之高度行為所吸收，均不另論罪。其所犯上開施
    用第一級毒品及施用第二級毒品2罪間，犯意各別，行為互
    殊，應予分論併罰。爰審酌被告曾因施用毒品經執行觀察、
    勒戒後，仍未能戒斷其施用毒品之惡習，再犯本件施用毒品
    犯行，足見其雖經觀察、勒戒之治療程序，猶未能戒絕毒品
    而再次施用，惡行非輕，顯未能善體國家設置觀察、勒戒機
    構，協助毒品施用者戒除毒癮之良法美意，惟念及施用毒品
    本質上係戕害自身健康之行為，尚未嚴重破壞社會秩序或侵
    害他人權益，及其施用第一級毒品海洛因與第二級毒品甲基
    安非他命之次數，犯罪之動機、目的、所生危害及犯罪後坦
    承犯行，態度尚屬良好等一切情狀，分別量處如主文所示之
    刑，以示懲儆。又被告為上開施用毒品之行為後，刑法業於
    95年7月1日修正施行，其中刑法第2條第1項規定：「行為後
    法律有變更者，適用行為時之法律。但行為後之法律有利於
    行為人者，適用最有利於行為人之法律」。依刑法第51條定
    應執行刑時，「裁判確定前犯數罪，其中一罪在新法施行前
    者，亦同（即亦應為新舊法比較）。」，最高法院95年5月2
    3日第8次刑事庭會議決議可資參照。而修正前刑法第51條規
    定：「數罪併罰，分別宣告其罪之刑，依左列各款定其應執
    行者：」，其中第5款規定：「宣告多數有期徒刑者，於各
    刑中之最長期以上，各刑合併之刑期以下，定其刑期。但不
    得逾20年。」，修正後刑法第51條第5款規定：「宣告多數
    有期徒刑者，於各刑中之最長期以上，各刑合併之刑期以下
    ，定其刑期。但不得逾30年」，比較結果，修正後刑法並非
    較有利於行為人，依刑法第2條第1項前段之規定，仍應依修
    正前刑法第51條第5款，定其應執行之刑。末按，從刑應附
    屬於主刑，除法律有特別規定者外，應依主刑所適用之法律
    。扣案之注射針筒3支及止血帶1條，係被告所有供其施用海
    洛因之物，業經被告供明在卷，爰依修正前刑法第38條第1
    項第2款之規定宣告沒收。
據上論斷，應依刑事訴訟法第273條之1第1項、第299條第1項前
段，毒品危害防制條例第10條第1項、第2項，刑法第11條前段、
第2條第1項前段，修正前刑法第51條第5款、第38條第1項第2款
，判決如主文。
本案經檢察官吳曉婷到庭執行職務。
中　　華　　民　　國　　96　　年　　5 　　月　 15　　日
                  刑事第二庭         法  官   尚安雅
以上正本證明與原本無異。
如不服本判決，應於判決送達後十日內向本院提出上訴狀 (須附
繕本 )。
中　　華　　民　　國　　96　　年　　5　　月　　16　　日
                                     書記官   施嘉玫
附錄本案論罪科刑法條全文：
毒品危害防制條例第10條
施用第一級毒品者，處 6 月以上 5 年以下有期徒刑。
施用第二級毒品者，處 3 年以下有期徒刑。
